臺灣臺中地方法院臺中簡易庭小額民事判決
110年度中小字第4717號
原      告  陳建樺  

訴訟代理人  周仲鼎律師
複代理人    林宛柔  
被      告  張敏霖  

上列當事人間請求損害賠償事件，原告提起刑事附帶民事訴訟，
經本院刑事庭裁定移送前來（本院110年度附民字第652號），本
院於民國111年1月20日言詞辯論終結，判決如下：
    主      文
被告應給付原告新臺幣60,000元，及自民國110年7月17日起至清
償日止，按週年利率百分之5計算之利息。
本判決得假執行。
    事實及理由
一、原告主張：被告於民國109年5月28日至29日15時33分許前之
    某時，在臺中市○區○○路000號附近，將其所申設之兆豐國際
    商業銀行帳號00000000000號帳戶（下稱系爭帳戶）之存摺
    、提款卡、密碼，一併交予姓名年籍均不詳、自稱「小棠」
    之成年人，以此方式容任「小棠」及所屬詐欺集團使用系爭
    帳戶。嗣上開詐欺集團成員於同年月26日20時39分許，透過
    通訊軟體LINE與伊聯繫，向伊佯稱投資英鎊兌匯美元有利可
    圖，穩賺不賠云云，致伊陷於錯誤，依指示加入牛匯金控之
    會員，並於同年6月4日20時28分、30分許，在雲林縣○○鄉○○
    路00號「OK便利商店」，使用金融卡透過網路ATM方式，分
    別將新臺幣（下同）3萬元、3萬元，共計6萬元匯入上開詐
    欺集團所指定之系爭帳戶。伊因被告及上開詐騙集團成員共
    同詐欺之行為，而受有共計6萬元之財產上損害，自得依侵
    權行為之法律關係，請求被告賠償其損害，並聲明：㈠如主
    文第1項所示。㈡願供擔保，請准宣告假執行。
二、被告則以：承認原告侵權行為之請求，對原告本件請求為認
    諾。
三、按當事人於言詞辯論時為訴訟標的之捨棄或認諾者，應本於
    其捨棄或認諾為該當事人敗訴之判決，民事訴訟法第384條
    定有明文。被告對於原告所為本件請求，既於本院111年1月
    20日言詞辯論期日當庭表示同意原告之請求（見本院卷第13
    8頁），核為對訴訟標的之認諾，依上開規定，本院自應本
    於被告之認諾，而為其敗訴之判決。
四、綜上所述，原告依侵權行為之法律關係，請求被告給付6萬
    元，及自起訴狀繕本送達翌日即110年7月17日起（送達證書
    見本院110年度附民字第652號卷第5頁）至清償日止，按週
    年利率百分之五計算之利息，為有理由，應予准許。
五、本判決係本於被告認諾所為被告敗訴之認諾判決，依民事訴
    訟法第389條第1項第1款之規定，應依職權宣告假執行，原
    告聲請願供擔保請准宣告假執行，僅係促請法院依職權宣告
    假執行而已，不生准駁問題。
六、本件原告提起刑事附帶民事訴訟，由本院刑事庭依刑事訴訟
    法第504條第1項之規定裁定移送前來，依同條第2項規定就
    原告起訴部分依法免徵第一審裁判費，且本件訴訟繫屬期間
    亦未增生訴訟費用，尚無訴訟費用負擔問題，併此敘明。
中　　華　　民　　國　　111 　年　　2 　　月　　24　　日
                  臺灣臺中地方法院臺中簡易庭
                                  法　官　傅可晴
以上為正本係照原本作成。
如不服本判決，應於送達後廿日內，以判決違背法令為理由，向
本院提出上訴狀並表明上訴理由 (上訴理由應表明一、原判決所
違背之法令及其具體內容；二、依訴訟資料可認為原判決有違背
法令之具體事實) ，如於本判決宣示後送達前提起上訴者，應於
判決送達後廿日內補提上訴理由書（須附繕本）。
中　　華　　民　　國　　111 　年　　2 　　月　　25　　日
                                  書記官  錢  燕